【裁判字號】    98,易,1232
【裁判日期】    981208
【裁判案由】    贓物
【裁判全文】
臺灣高雄地方法院刑事判決              98年度易字第1232號
公  訴  人  臺灣高雄地方法院檢察署檢察官
被      告  丁○○
上列被告因贓物案件，經檢察官提起公訴（98年度偵緝字第1164
號），本院判決如下:
    主  文
丁○○收受贓物，處拘役貳拾日，如易科罰金，以新臺幣壹仟元
折算壹日。
    犯 罪 事 實
一、丁○○於民國97年3 月7 日至3 月底間某日，在其位於高雄
    市住處，明知其妹黃琳善所交付之索尼易利信廠牌行動電話
    （型號K610i 、序號：00000-00000-00000 號、價值約新臺
    幣【下同】4,000 元）係來歷不明之贓物（該行動電話係甲○○所有，於97年3 月6 日晚上7 時許，在位於高雄市○○○路94號「康橋飯店」內，遭黃琳善竊取），竟仍基於收受
    贓物之故意而收受之。旋持該行動電話，前往位於高雄市○○區○○路上之愛國超商前，以2,000 元價格，販售予不知
    情之中古手機買賣商乙○○。嗣甲○○報警處理，經警循線
    查獲，始悉上情。
二、案經甲○○訴由電信警察隊第三中隊移送臺灣高雄地方法院
    檢察署檢察官偵查起訴。
    理  由
壹、程序部分：
一、證人乙○○於警詢中之陳述，無證據能力：按被告以外之人
    （包括證人、鑑定人、告訴人、被害人及共同被告等）於檢
    察事務官、司法警察官或司法警察調查中所為之陳述，與審
    判中不符時，其先前之陳述具有較可信之特別情況，且為證
    明犯罪事實存否所必要者，得為證據，刑事訴訟法第159 條
    之2 定有明文。查證人乙○○於警詢中所為之陳述（參偵
    卷第18頁至第20頁），與其於本院審理中所為證述（參本院
    卷第20頁至第25頁），並無不符之處，揆諸首開法律規定，
    證人乙○○於警詢中之陳述，自無證據能力。
二、證人乙○○於檢察官偵訊中之證述，具證據能力：證人乙○○於偵查中向檢察官所為之證述（參偵卷第27頁至第30頁
    ），業經具結以擔保其陳述之真實性，而依卷內資料所示，
    其陳述亦無顯不可信之情況，且其於審判中復到庭接受交互
    詰問，被告丁○○之對質詰問權已受有保障，依刑事訴訟法
    第159 條之1 第2 項規定，證人乙○○於偵查中向檢察官所
    為之陳述，自得作為證據。
三、至本判決所引用其他據以認定事實之各項證據，均於準備程
    序及審理程序中詢問檢察官及被告，使其就證據能力之有無
    表示意見，而檢察官及被告對其證據能力均不爭執，復查無
    法定證據取得或使用禁止之情形，應認均有證據能力。
貳、實體部分：
一、前揭犯罪事實，業據被告丁○○於本院審理中坦承不諱（見
    本院卷第29頁），並有證人黃琳善、甲○○、高玉齡、黃晉
    宏、高韻涵於警詢之證述，及證人乙○○於偵查及本院審理
    中之證述在卷可憑，復有通聯紀錄4 份、索尼易利信廠牌手
    機照片2 幀，與電信警察隊任務編組受理各類案件紀錄表、
    扣押筆錄暨扣押物品目錄表各乙份附卷可證，足認被告之自
    白與事實相符，堪可採為本件論罪科刑之依據。本件事證明
    確，被告收受贓物犯行，堪予認定，應依法論科。
二、核被告所為，係犯刑法第349 條第1 項之收受贓物罪。爰審
    酌被告收受贓物，使被害人陷於無法追償之危險，行為實不
    足取，惟念被告前未有何違法犯行，素行良好，有臺灣高等
    法院被告前案紀錄表乙份在卷可稽，且於本院審理時終知坦
    承犯行，態度尚可，及其所收受之手機價值尚非甚鉅等一切
    情狀，量處如主文所示之刑，並審酌本案犯罪情節、被告之
    資力及智識程度，諭知以1,000 元折算1 日之易科罰金折算
    標準，以資儆懲。
據上論斷，應依刑事訴訟法第299 條第1 項前段，刑法第349 條
第1 項、第41條第1 項前段，刑法施行法第1 條之1 ，判決如主
文。
本案經檢察官丙○○到庭執行職務。
中    華    民    國    98    年    12    月    8     日
                  刑事第十四庭  法  官  林揚奇
以上正本證明與原本無異。
如不服本判決應於收受本判決後10日內向本院提出上訴書狀，並
應敘述具體理由，如未敘述上訴理由者，應於上訴期間屆滿後20
日內補提理由書狀於本院（均須按他造當事人之人數附繕本）「
切勿逕送上級法院」。
中    華    民    國    98    年    12    月    8     日
                                書記官  何明昌
附錄本案論罪科刑法條：
中華民國刑法第349條第1項
收受贓物者，處3年以下有期徒刑、拘役或500元以下罰金。


司法院資訊處製作；財團法人民間司法改革基金會備份。
